Guillermo Torres Renner

FULL STACK DEVELOPER / ENÓLOGO

PERFIL

Soy Enólogo con más de 10 años de experiencia enfocada a la producción de piscos chilenos y cervezas artesanales.

Hace unos años decidí hacer un giro profesional habiéndome enamorado del desarrollo de software por necesidades de mi profesión y la búsqueda de optimizar el análisis de datos para lograr la mejora continua.

Hoy me encuentro comprometido 100% con la programación full stack con Javascript como lenguaje principal, formándome continuamente en nuevas tecnologías.

DATOS PERSONALES

Fecha de nacimiento

17/09/1985

CONTACTO

- torresrennerguillermo@gmail.com
- +56931126146
- https://github.com /GuillermoTorresRenner
- www.linkedin.com/in/guillermotorresfullstackdeveloper
- https://guillermotorresrenner.github.io/ portfolio/

EXPERIENCIA LABORAL

Especialista en soporte técnico

WHITELION TECNOLOGY

Enero 2023 - Actualidad

Encargado de soporte técnico para aplicación 2Personnel utilizada en el control de acceso a comedores de la minera Codelco Andina.

- Administrador de bases de datos.
- Troubleshooting de oficina
- Desarrollos de aplicaciones back end para conectar registros de las bases de datos del cliente con los endpoints de nuestra aplicación

Emprendedor / Dueño

CERVECERÍA ARCANUM

Enero 2021 - Octubre 2023

Emprendimiento personal de elaboración de cervezas artesanales, Sake y kombuchas.

- Análisis de datos.
- Creación de sistema personal de cálculo de recetas.
- Automatización de producción usando arduinos y protocolo MQTT para conectar con servidor linux.

Enólogo Senior

COMPAÑÍA PISQUERA DE CHILE - CCU

Marzo 2013 a Junio 2023

Enólogo a cargo de vinificación de vinos pisqueros y encargado de la puesta en marcha de la destilación de pisco 3R en plantas Sotaquí (2013), Ovalle (2014), Pisco Elqui (2015 - 2016), Monte Patria (2022) y Salamanca (2023).

- Elaboración de vinos y destilación de alcoholes.
- Encargado de insumos y logística de plantas.
- Desarrollo de aplicaciones para mejorar la trazabilidad de procesos con VueJs, NodeJs y firebase.

EDUCACIÓN

Técnico Superior en Análisis de Sistemas (segundo año completo - carrera incompleta)

INSTITUTO DE EDUCACIÓN SUPERIOR MANUEL BELGRANO

2017 - 2019

Técnico Universitario en Enología y Viticultura

FACULTAD DE CIENCIAS AGRARIAS - UNIVERSIDAD NACIONAL DE CUYO

2008 - 2012

CURSOS Y CERTIFICACIONES

Desarrollo Web - Coderhouse 2023	Javascript - Coderhouse 2023	Vue Js y estack MERN - Udemy 2023	
Ultimate Python - Academia HolaMune	do 2023 Curso profesional	de GitHub - Platzi 2020	
Programación en Bash Shell - Platzi 20	020 Curso Básico de Kotlin	n - Platzi 2020	
Curso de introdución a terminal y líne	a de comandos - Platzi 2020	Curso de Dart - Platzi 2020	
Curso de creación y optimización de s	itios web con Wordpress - Platzi	2020	
Curso de bases técnicas de Android - l	Platzi 2020		

TECNOLOGÍAS

Front End: Vue, R	eact, Quasar, NEXT	Back End: Node	Js, Laravel, Co	odelgniter, Django, Strappi	
Bases de datos:	MySQI, MariaDB, Mong	oDB, SQLServer	Administra	ación de servidores Linux	Docker
GitHUB CI/CD	Lenguajes : JavaScr	ipt, Java, PHP, Pyth	on, Kotlin	Librerías CSS: Bootstrap,	Tailwind, MU

IDIOMAS

inglés nivel B2